臺灣臺南地方法院刑事判決　　　　　　　　　　　　　　九十一年度重訴字第一號
　　公　訴　人　臺灣台南地方法院檢察署檢察官
　　被　　　告　乙○○
　　指定辯護人　本院公設辯護人　甲○○
右列被告因違反槍砲彈藥刀械管制條例案件，經檢察官提起公訴（九十年度偵字第一
四０二六號），本院判決如左：
    主  文
乙○○未經許可，製造可發射子彈具有殺傷力之改造玩具手槍，處有期徒刑伍年貳月
，併科罰金新台幣拾萬元，罰金如易服勞役，以新台幣玖佰元即銀元參佰元折算壹日
，扣案仿ＢＥＲＥＴＴＡ廠半自動手槍之金屬玩具手槍壹把（槍枝管制編號：000
0000000號）、改造子彈肆顆，均沒收。
    事  實
一、乙○○於民國八十九年十一月間某日，向台南縣麻豆鎮○○路之聖戰士玩具店，
    購買仿ＢＥＲＥＴＴＡ廠半自動手槍製造之金屬玩具手槍一把及子彈六顆後，即
    於九十年一月間，在台南縣麻豆鎮南勢里一之九號住處，將上開玩具手槍更換土
    造金屬槍管，並予貫通之方法製造成為可發射子彈、具有殺傷力之改造玩具手槍
    一把，並將所購得之上開子彈，以裝填火藥，加裝金屬彈殼，而未經許可，將前
    揭玩具手槍改造成可發射子彈具有殺傷力之槍枝及製造具有殺傷力之子彈六顆（
    其中二顆已經試射而耗費），嗣於九十年十一月二十七日晚上八時，在其上開住
    所為警查獲，並扣得上開改造玩具手槍一支、子彈六顆。
二、案經台南縣警察局善化分局報告台灣台南地方法院檢察署檢察官偵查起訴。
    理  由
一、右揭事實，業據被告乙○○迭於警訊、偵查及本院調查、審理中坦承不諱，並有
    如事實欄所載之改造玩具手槍一支、子彈六顆扣案可資佐證。而扣案改造仿ＢＥ
    ＲＥＴＴＡ廠半自動手槍一把及子彈六顆，經移送鑑定結果，扣案改造手槍係經
    以換裝土造金屬槍管之方法加以改造，具有殺傷力；扣案之子彈六顆，有三顆認
    係加裝金屬彈殼、加裝直徑約六ｍｍ土造金屬彈頭改造而成，另三顆認係加裝金
    屬彈殼，加裝直徑六ｍｍ鋼珠改造而成，上開二類子彈經各試射其中一顆，均可
    擊發，具有殺傷力，此亦有內政部警政署刑事警察局九十年十二月十一日刑鑑自
    第二二五三三六號鑑驗通知書一紙附卷可稽，是扣案改造子彈六顆，堪認其中四
    顆為有殺傷力（試射子彈二顆因試射而耗費致不具殺傷力），是被告自白與事實
    相符，應堪採信。本件事證明確，被告犯行洵堪認定，應依法論科。
二、核被告乙○○未經許可製造可發射子彈之玩具手槍一把，所為係犯槍砲彈藥刀械
    管制條例第十一條第一項之罪。又被告未經許可製造子彈六顆，係犯槍砲彈藥刀
    械管制條例第十二條第一項之罪。公訴意旨認被告改造手槍部份，係犯槍砲彈藥
    刀械管制條例第十條第一項之改造模型槍罪，惟所謂「模型槍」，係指由產製槍
    械合法廠商製造的不具發射功能制式槍枝模型，與本件所改造者，原為玩具手槍
    ，有所不合，惟其基本犯罪事實相同，爰變更檢察官所引應適用之法條，併此敘
    明。被告持有上開槍枝、彈藥之低度行為，應為製造槍枝、子彈之高度行為所吸
    收，均不另論罪。被告改造土製金屬槍管一支，及持有槍機、槍管等手槍之主要
    組成零件，為改造玩具手槍之低度行為，為改造玩具手槍之行為所吸收，不另論
    罪。被告持有火藥，為爆裂物之主要組成零件，為改造子彈之低度行為，為改造
    子彈之行為所吸收，不另論罪。其持有可發射子彈具殺傷力之改造玩具手槍及持
    有改造子彈之低度行為，分別為製造可發射子彈具殺傷力槍枝罪及製造子彈罪之
    高度行為所吸收，不另論罪。被告以一製造行為，觸犯未經許可製造可發射子彈
    具有殺傷力之槍枝罪及製造彈藥罪，為想像競合犯，依刑法第五十五條之規定，
    應從一重之未經許可製造可發射子彈具有殺傷力之槍枝罪論處。爰審酌被告製造
    手槍、子彈之犯行，對社會潛在之威脅至鉅，並考量其智識程度、生活狀況、動
    機、目的、犯後坦承犯行，態度良好等一切情狀，量處如主文所示之刑，並就併
    科罰金部分，諭知易服勞役之折算標準。扣案之改造手槍一枝（槍枝管制編號：
    0000000000）、具殺傷力子彈四顆（另二顆業經試射已非違禁物），
    均屬違禁物，應依刑法第三十八條第一項第一款之規定宣告沒收。
三、末按八十六年十一月二十四日修正公佈之槍砲彈藥刀械管制條例第十九條第一項
    規定：「犯第七條、第八條、第十條、第十一條、第十二條第一項至第三項、第
    十三條第一項至第三項之罪，經判處有期徒刑者，應於刑之執行完畢或赦免後，
    令入勞動場所，強制工作，其期間為三年。」，此項規定不問對行為人有無預防
    矯治其社會危險性之必要，一律宣付強制工作三年，限制其中不具社會危險性之
    受處分人之身體、自由部分，其所採措施與所欲達成預防矯治之目的及所需程度
    ，不合憲法第二十三條所定之比例原則。犯上開條例第十九條所定之罪，不問對
    行為人有無預防矯治其社會危險性之必要，一律宣付強制工作三年之部分，與司
    法院大法官會議釋字第四七一號解釋意旨不符，應自解釋公布之日起不予適用，
    此經司法院大法官會議於八十七年十二月十八日著有釋字第四七一號解釋可參。
    而被告行為後，槍砲彈藥刀械管制條例第十九條業經立法院修正刪除，並於九十
    年十一月十四日公布施行，於同年月十六日生效，比較新舊法結果，以新法較有
    利於被告，依刑法第二條第一項前段之規定，應適用裁判時之法律，自不得併予
    宣告於刑之執行完畢或赦免後，令入勞動場所，強制工作三年。
據上論斷，應依刑事訴訟法第二百九十九條第一項前段、第三百條、槍砲彈藥刀械管
制條例第十一條第一項、第十二條第一項、刑法第二條第一項前段、第十一條前段、
第五十五條、第三十八條第一項第一款、第四十二條第二項、第三十八條第一項第一
款，罰金罰鍰提高標準條例第二條，判決如主文。
本案經檢察官李白松到庭執行職務。
中      華      民      國    九十一    年      四      月      二      日
                                  臺灣台南地方法院刑事第二庭
                                      審判長法  官  侯  明  正
                                            法  官  林  彥  君
                                            法  官  鄭  燕  璘
右正本證明與原本無異。
如不服本判決，應於判決送達後十日內，向本院提出上訴狀。
                                            書記官  田  富  蓉
中      華      民      國    九十一    年      四      月      二      日
附錄本案論罪科刑法條：
槍砲彈藥刀械管制條例第十一條第一項：
未經許可，製造、販賣或運輸第四條第一款所稱其他可發射金屬或子彈具有殺傷力之
各式槍砲者，處五年以上有期徒刑，併科新台幣一千萬元以下罰金。
槍砲彈藥刀械管制條例第十二條第一項
未經許可，製造、販賣或運輸子彈者，處一年以上七年以下有期徒刑，併科新台幣五
百萬元以下罰金。
